臺灣臺南地方法院刑事判決　　　
111年度訴字第767號
公  訴  人  臺灣臺南地方檢察署檢察官
被      告  林仰修



指定辯護人  本院公設辯護人陳香蘭
上列被告因違反毒品危害防制條例案件，經檢察官提起公訴（11
1年度營偵字第1116號、111年度營偵字第1171號），本院判決如
下：
    主  文
林仰修販賣第二級毒品，處有期徒刑伍年貳月。
未扣案販賣所得新臺幣二千元沒收，如全部或一部不能沒收或不
宜執行沒收時，追徵其價額。
    事  實
一、緣洪嘉呈（幫助施用第二級毒品部分業經審結）於民國110
    年11月27日18時49分許，以行動電話門號0000000000號與沈
    柏廷聯絡而知悉沈柏廷欲施用甲基安非他命，遂基於幫助施
    用之犯意以通訊軟體FACETIME聯絡林仰修；林仰修明知甲基
    安非他命為毒品危害防制條例所規定之第二級毒品，不得持
    有、販賣，知悉上情後，竟基於意圖營利販賣第二級毒品之
    犯意，於同日19時至20時間某時，前往臺南市○○區○○路000
    號之真武殿（又稱上帝爺廟）販賣甲基安非他命1包、玻璃
    球1個予沈柏廷，並收取新臺幣（下同）2,000元之對價。嗣
    經員警對洪嘉呈實施監聽而循線查獲上情。
二、案經臺南市政府警察局刑事警察大隊移送臺灣臺南地方檢察
    署檢察官偵查起訴。
    理  由
一、本件以下所引用之具傳聞性質之證據，檢察官、辯護人及被
    告林仰修於本案言詞辯論終結前，並未爭執其證據能力，本
    院審酌前開證據之作成或取得之狀況，並無非法或不當取證
    之情事，且經本院於審判期日就上開證據依法進行調查、辯
    論，依刑事訴訟法第159條之5規定，均具有證據能力。至以
    下所引用之不具傳聞性質之證據，因非檢警違背法定程序取
    得之證據，依法自應有證據能力，併此敘明。
二、訊據被告對上開犯罪事實坦承不諱（警卷第5-13頁、偵二卷
    第199-201頁、本院卷第185、342頁），核與證人洪嘉呈、
    沈柏廷於警、偵訊證述之內容大致相符（警卷第31-53、123
    -137頁、偵二卷第103-107、159-163頁），並有本院110 年
    聲監續字第805 號通訊監察書、行動電話門號0000000000號
    與0000000000號於110 年11月27日之通訊監察譯文附卷可稽
    （警卷第15-18、113-115頁），堪認被告上開自白確與事實
    相符，足以採信。再按販賣毒品之所謂販賣行為，係行為人
    基於營利之目的，而販入或賣出毒品而言，販賣毒品者，其
    主觀上須有營利之意圖，且客觀上有販賣之行為，即足構成
    ，至於實際上是否已經獲利，則非所問。而買賣乃雙向之行
    為，不論係起因於賣家兜售，抑買家求購，且其態樣本不必
    限於以既有現存物品之交易，毒品亦然。在毒品流通網絡中
    ，基於規避查緝風險，節約囤貨成本等考量，遇有買毒要約
    甚或議妥數量、價金後，始行對外洽購，乃至於就供己身施
    用之部分，一併加購，再行賣交買家者，均屬尋常可見之買
    賣類型，是以有償提供毒品者，除非別有客觀之特別情事，
    可資證明確係合資、代購或引介者等出於非圖利之意思而為
    外，本諸毒品危害防制條例遏止毒害漫流之立法宗旨，概皆
    可認其係出於營利之意而為。本件沈柏廷與被告約定購買毒
    品價金、復經交付，復無任何證據證明被告係單純以同一價
    量轉售，堪認被告係有償提供甲基安非他命無訛，其主觀上
    具有營利之意圖，至為灼然。本案事證明確，被告上揭犯行
    洵堪認定，應依法論科。
三、論罪科刑
㈠、核被告犯罪事實所為，係犯毒品危害防制條例第4條第2項之
    販賣第二級毒品罪。其持有甲基安非他命之低度行為，為其
    販賣之高度行為所吸收，不另論罪。　　
㈡、被告販賣第二級毒品犯行，於偵查及審判中均坦承犯行，應
    適用毒品危害防制條例第17條第2項之規定減輕其刑。
㈢、毒品危害防制條例第17條第1項減輕或免除其刑之規定，須被
    告先有供述毒品來源之正犯或共犯等相關證據資料，使警方
    或偵查犯罪機關據以確實查獲其人、其犯行之結果，二者兼
    備並有先後且相當的因果關係存在，始能獲上述寬典。又所
    謂「供出毒品來源，因而查獲」，必以被告所稱其本案所販
    賣之毒品來源與嗣後查獲之其他正犯或共犯間具有關聯性，
    始稱充足。倘被告販賣毒品之犯罪時間，在時序上較早於該
    正犯或共犯被查獲供應毒品之時間；或其時序雖較晚於該正
    犯或共犯供應毒品之時間，惟其被查獲之案情與被告自己所
    犯該條項所列之罪之毒品來源無關，即令該正犯或共犯確因
    被告之供出而被查獲，惟其被查獲之案情與被告自己所犯該
    條項所列之罪之毒品來源無關，僅屬對其指為上手者所涉犯
    其他毒品犯罪案件之「告發」，要非就其所涉案件之毒品供
    出來源，因而查獲，自無上開減免其刑規定之適用（最高法
    院110年度臺上字第3420、3508、3686、4975號判決意旨參
    照）。被告供述其甲基安非他命來源為「阿峰」、「繡球」
    、「謝奇峰」之人（本院卷第227、240頁），並提出其與上
    手交易對話、匯款截圖供警調查（本院卷第229-237頁），
    經警偵辦結果，已循線查獲謝奇峰於111年8月7日販賣第二
    級毒品甲基安非他命予被告之犯行，此有本院公務電話紀錄
    、臺南市政府警察局刑事警察大隊111 年10月20日南市警刑
    大毒緝字第1110630822號函暨函附被告111 年8月18日及111
     年9月15日警詢筆錄、被告之手機截圖、指認犯罪嫌疑人紀
    錄表、匯款帳戶基本資料、臺南市政府警察局刑事警察大隊
    謝奇峰調查筆錄附卷足參（本院卷第179、215-249 、297-3
    27頁）。然被告販賣毒品犯行之犯罪時間110年11月27日，
    在謝奇峰111年8月18日供應毒品予被告之前甚久，難認具有
    關聯性，自不符上開減免其刑規定。
㈣、被告因如前述符合毒品危害防制條例第17條第2項規定，經本
    院依法減輕其刑後，其所犯上開之罪之法定刑度已降低為有
    期徒刑5年以上，較之原定最低刑度已有明顯減輕；參酌販
    賣毒品為我國法制重罰不寬貸之犯行，其無視法令禁制，猶
    販賣甲基安非他命牟利，自無從認其上開犯罪有何特殊之原
    因與環境，在客觀上足以引起一般同情，即使宣告上開法定
    最低刑度猶嫌過重之情事，其所為即難邀憫恕，不宜再引用
    刑法第59條規定酌量減輕其刑。
㈤、又法院於審酌被告是否適用累犯規定而加重其刑時，訴訟程
    序上應先由檢察官就被告構成累犯之前階段事實以及應加重
    其刑之後階段事項，主張並具體指出證明之方法後，法院才
    需進行調查與辯論程序，而作為是否加重其刑之裁判基礎。
    倘檢察官未主張或具體指出證明方法時，可認檢察官並不認
    為被告構成累犯或有加重其刑予以延長矯正其惡性此一特別
    預防之必要，審理事實之法院自不能遽行論以累犯、加重其
    刑，否則即有適用法則不當之違法（最高法院110年度臺上
    大字第5660號裁定意旨參照）。本案檢察官起訴書之「犯罪
    事實」欄中未敘明被告構成累犯事實，於「證據並所犯法條
    」欄中亦未請求法院依刑法第47條第1項規定加重其刑，僅
    於本院審理時詢問被告前案罪名及出監日期（本院卷第341-
    342頁），依前開裁定意旨難認檢察官就被告構成累犯事實
    具體指出證明方法，本院自無從遽行論以累犯並加重其刑，
    惟被告可能構成累犯之前科仍經本院列為科刑審酌事由（如
    下），是被告罪責尚無評價不足之虞。
㈥、爰審酌被告無視於國家杜絕毒品危害之禁令，販賣毒品之行
    為，無異擴大促進毒品之流通，令施用者沉迷淪陷，形成生
    理成癮性及心理依賴性，戕害國民身心健康，危害社會治安
    甚鉅，自應受有相當程度之刑事非難，然本案流毒對象僅止
    於1人，販賣數量亦非鉅，犯後於偵審時坦認犯行，已有悔
    意，再兼衡被告販賣毒品之犯罪動機、目的、手段及前有多
    次因施用第二級毒品案件，經臺灣桃園地方法院以105年度
    桃簡字第1221號判決、106年度歷簡字第1003號判決、106年
    度歷簡字第1247號判決、107年度歷簡字第547號判決，另有
    酒後駕車、竊盜等前科，此有臺灣高等法院被告前案紀錄表
    在卷，素行不佳，暨其高中肄業之學歷、未婚、入監前從事
    綁鐵工之家庭生活、經濟狀況等一切情狀，量處如主文所示
    之刑。
四、沒收：
    犯罪所得，屬於犯罪行為人者，沒收之，刑法第38條之1第1
    項前段定有明文。又犯罪所得沒收之目的在於消除行為人或
    第三人的不法獲利，具有類似不當得利之衡平措施性質，且
    任何人均不得坐享犯罪所得，犯罪行為人投入犯罪之成本不
    值得保護，故而販賣毒品所得無論成本若干或利潤多少，均
    應全部諭知沒收（最高法院106年度臺上字第439號判決意旨
    參照）。被告本件販賣第二級毒品犯行，已實際取得對價，
    此經被告供述在卷，核與證人供述相符（出處同前），被告
    犯罪所得2,000元，應依前開規定諭知沒收，如全部或一部
    不能沒收或不宜執行沒收時，併依同法條第3項規定，追徵
    其價額。
據上論斷，應依刑事訴訟法第299 條第1 項前段，判決如主文。
本案經檢察官蔡宜玲提起公訴、陳于文、蘇聖涵到庭執行職務。
中　　華　　民　　國　　111 　年　　11　　月　　30　　日
                  刑事第九庭    審判長法　官  蔡奇秀
　　　　　　　　　                    法  官  林欣玲
　　　　　　　　　                    法  官  陳碧玉
以上正本證明與原本無異。
如不服本判決應於收受本判決後20日內向本院提出上訴書狀，並
應敘述具體理由。其未敘述上訴理由者，應於上訴期間屆滿後20
日內向本院補提理由書狀（均須按他造當事人之人數附繕本）「
切勿逕送上級法院」。 
 　　　　　　　　　　　　　　　　　   書記官　黃郁淇
中　　華　　民　　國　　111 　年　　11　　月　　30　　日
附錄本案所犯法條全文：
毒品危害防制條例第4條
製造、運輸、販賣第一級毒品者，處死刑或無期徒刑；處無期徒
刑者，得併科新臺幣 3 千萬元以下罰金。
製造、運輸、販賣第二級毒品者，處無期徒刑或 10 年以上有期
徒刑，得併科新臺幣 1 千 5 百萬元以下罰金。
製造、運輸、販賣第三級毒品者，處 7 年以上有期徒刑，得併
科新臺幣 1 千萬元以下罰金。
製造、運輸、販賣第四級毒品者，處 5 年以上 12 年以下有期
徒刑，得併科新臺幣 5 百萬元以下罰金。
製造、運輸、販賣專供製造或施用毒品之器具者，處 1 年以上
7 年以下有期徒刑，得併科新臺幣 1 百 50 萬元以下罰金。
前五項之未遂犯罰之。